最高法院刑事判決　　　　　　　　　　　　　　　　八十八年度台非字第二六六號
　　上訴人　最高法院檢察署檢察總長
　　被　告　甲○○
右上訴人因被告違反槍彈藥刀械管制條例案件，對於台灣高等法院高雄分院中華民
國八十七年三月十九日第二審確定判決 (八十七年度上易字第四○二號，起訴案號：
台灣高雄地方法院檢察署八十六年度偵字第一四二三七號) ，認為違法，提起非常上
訴，本院判決如左：
    主  文
原判決關於違背法令部分撤銷。
甲○○未經許可，於公共場所攜帶刀械，累犯，所處之有期徒刑參月，如易科罰金，
以參佰元折算壹日。
    理  由
非常上訴理由稱：「按犯最重本刑為三年以下有期徒刑以下之刑之罪，而受六月以下
有期徒刑或拘役之宣告，因身體、教育、職業或家庭之關係，執行顯有困難者，得以
一元以上三元以下折算一日，易科罰金。又有罪之判決書，應於主文內載明所犯之罪
，其諭知六月以下有期徒刑或拘役者，如易科罰金，並載明其折算之標準，為刑法第
四十一條及刑事訴訟法第三百零九條第二款分別定有明文。本件被告於八十六年六月
九日未經許可，於公共場所攜帶刀械，觸犯修正前之槍砲彈藥刀械管制條例第十三條
第二款之罪，該罪最重法定本刑為一年以下有期徒刑，原判決宣告『處有期徒刑參月
』，而未諭知易科罰金之折算標準，揆諸首揭說明，即係違法，案經確定，且於被告
不利，爰依刑事訴訟法第四百四十一條、第四百四十三條提起非常上訴，以資救濟」
等語。
本院按判決不適用法則或適用不當者，為違背法令，刑事訴訟法第三百七十八條定有
明文。又犯最重本刑為三年以下有期徒刑以下之刑之罪，而受六月以下有期徒刑或拘
役之宣告，因身體、教育、職業或家庭之關係，執行顯有困難者，得以一元以上三元
以下折算一日，易科罰金 (依民國八十二年二月五日修正公布之罰金罰鍰提高標準條
例第二條規定，就其原定數額提高為一百倍折算一日) 。而有罪之判決書，應於主文
內載明所犯之罪，其諭知六月以下有期徒刑或拘役者，如易科罰金，並應記載其折算
之標準，亦分別為刑法第四十一條及刑事訴訟法第三百零九條第二款所明定。原判決
認定被告甲○○於八十六年六月九日未經許可，於公共場所攜帶蝴蝶刀一支，因而依
修正前槍彈藥刀械管制條例第十三條第二款之規定，量處有期徒刑三月。惟該罪係
最重法定本刑一年以下有期徒刑之罪，原判決量處被告有期徒刑三月，竟未諭知其易
科罰金折算之標準，顯有判決不適用法則之違背法令。案經確定，非常上訴意旨，執
以指摘，為有理由。因原判決不利於被告，應由本院將原判決關於該違背法令部分撤
銷，並另行諭知易科罰金折算之標準，以資糾正。
據上論結，應依刑事訴訟法第四百四十七條第一項第一款但書，刑法第十一條前段、
第四十一條，罰金罰鍰提高標準條例第二條，判決如主文。
中      華      民      國    八十八    年       九     月     十六     日
                              最高法院刑事第十一庭
                                  審判長法官  陳  炳  煌
                                        法官  陳  正  庸
                                        法官  陳  世  雄
                                        法官  陳  東  誥
                                        法官  張  春  福
      右正本證明與原本無異
                                              書  記  官
中      華      民      國    八十八    年       九     月    二十二    日
